臺灣臺北地方法院民事裁定
111年度司字第128號
聲  請  人  財政部臺北國稅局

法定代理人  宋秀玲  


上列聲請人與相對人大元創意行銷有限公司間聲請選派清算人事
件，本院裁定如下：
    主  文
一、聲請駁回。
二、聲請程序費用新臺幣壹千元由聲請人負擔。
    理  由
一、按解散之公司除因合併、分割或破產而解散外，應行清算；
    公司經中央主管機關撤銷或廢止登記者，準用前3條之規定
    ，公司法第24條、第26條之1分別定有明文。又有限公司之
    清算，以全體股東為清算人。但本法或章程另有規定或經股
    東決議，另選清算人者，不在此限；不能依第79條規定定清
    算人時，法院得因利害關係人之聲請，選派清算人，公司法
    第79條、第81條、第113條第2項亦有明文。而清算人之職務
    如下：了結現務、收取債權、清償債務、分派盈餘或虧損及
    分派賸餘財產；清算人執行前項職務，有代表公司為訴訟上
    或訴訟外一切行為之權，公司法第84條第1項、第2項前段同
    有明文。又依公司法第113條第2項準用第97條規定，清算人
    與有限公司之關係，除本法另有規定外，依民法關於委任之
    規定。而報酬縱未約定，如依習慣或依委任事務之性質，應
    給與報酬者，受任人得請求報酬，民法第547條並有明文。
    再按，非訟事件法第13條、第14條、第15條及第17條規定之
    費用，關係人未預納者，法院應限期命其預納；逾期仍不預
    納者，應駁回其聲請；第20條及前項以外之費用，聲請人未
    預納者，法院得拒絕其聲請，同法第26條第1項、第2項則有
    明定。是如有預納清算人報酬之必要，而聲請人未能預納者
    ，法院得拒絕其關於選派清算人之聲請。
二、本件聲請意旨略以：相對人大元創意行銷有限公司（下稱大
    元公司）截至民國111年6月28日欠繳營利事業所得稅及營業
    稅共計新臺幣（下同）19萬6,714元（含滯納金及至111年6
    月28日滯納利息），而大元公司經臺北市商業處於111年5月
    24日以北市商二字第11130049500號函命令解散在案，依法
    應行清算。而大元公司之清算人即唯一股東兼董事業於109
    年10月22日死亡，本應由其繼承人執行清算事務，然其唯一
    繼承人現為未成年人，依非訟事件法第80條規定不得選派為
    清算人，為清理欠稅之必要，爰依公司法第113條第2項準用
    第81條規定，以利害關係人身分聲請本院選派大元公司之清
    算人等語。
三、經查，聲請人主張上開情事，固據提出欠稅查詢情形表、臺
    北市商業處111年5月24日北市商二字第11130049500號函、
    公司章程、有限公司設立登記表、死亡登記申請書資料查詢
    清單、財政部北區國稅局遺產稅核定通知書、個人戶籍資料
    查詢清單為證，並有經濟部商工登記公示資料查詢服務可稽
    ，堪信為真。惟相對人目前僅有存款餘額8元外，尚無其餘
    財產，業經聲請人陳報在卷，故清算人報酬於本件選派清算
    人事件顯有預納之必要。又聲請人業已具狀表明其未能墊付
    清算人報酬，亦無意願擔任相對人之清算人，揆諸前開規定
    ，本院應得拒絕聲請人之聲請，是本件聲請礙難准許，應予
    駁回。
四、依非訟事件法第21條第2項、第24條第1項，民事訴訟法第78
    條、第95條，裁定如主文。
中　　華　　民　　國　　111 　年　　 8　　月  　12  　日
                  民事第九庭    法　官    莊仁杰
以上正本係照原本作成。
本裁定不得聲明不服。
中　　華　　民　　國　　111 　年　　8 　　月　　12　　日
                                書記官    廖宣惟